臺灣板橋地方法院交通事件裁定　　　　96年度交聲字第1886號
原處分機關　交通部公路總局臺北區監理所板橋監理站
異　議　人
即受處分人　甲○○
上列受處分人因違反道路交通管理處罰條例案件，對於交通部公
路總局臺北區監理所於民國96年11月16日所為之板監裁字裁41-A
00000000號、41-AR0000000號裁決（原舉發案號：96年3 月30日
臺北市政府警察局北市警交大字第A00000000 號、96年6 月29日
臺北市政府警察局北市警交大字第AR0000000 號），聲明異議，
本院裁定如下：
    主  文
原處分均撤銷。
甲○○機器腳踏車駕駛人爭道行駛，不在規定車道行駛，分別處
罰鍰新臺幣陸佰元，並各記違規點數壹點。
    理  由
一、原處分意旨略以：受處分人即異議人甲○○分別於民國（下
    同）96年3 月29日7 時56分許，及同年6 月14日17時44分許
    ，駕駛其所有之車牌號碼M9Q-678 號重型機車，行經臺北市
    ○○○路與承德路2 段路口，均因有「機器腳踏車，不在規
    定車道行駛」之違規，經臺北市政府警察局大同分局執勤員
    警分別拍照後，均逕行舉發。嗣因受處分人未於期限內到案
    ，是原處分機關均爰依道路交通管理處罰條例第45條第13款
    規定，各處異議人罰鍰新臺幣（下同）1800元。
二、聲明異議意旨略以：本件二件違規案件，係因之前沒收到罰
    單，所以才沒去繳費，導致被罰最高罰款，伊是後來機車驗
    車才知道有二件違規，所以希望罰原來的金額，而不是最高
    罰款，爰依法聲明異議云云。
三、汽車駕駛人，爭道行駛有機器腳踏車，不在規定車道行駛者
    ，處新臺幣（下同）600 元以上1800元以下罰鍰；而汽車駕
    駛人，有第45條情形者，除應依原條款處罰鍰外，並予記違
    規點數1 點，道路交通管理處罰條例第45條第13款、第63條
    第1 項第1 款分別定有明文。
四、經查：
（一）受處分人即異議人甲○○確分別於96年3 月29日7 時56分
      許，及同年6 月14日17時44分許，駕駛其所有之車牌號碼
      M9Q-678 號重型機車，行經臺北市○○○路與承德路2 段
      路口，均因有「機器腳踏車，不在規定車道行駛」之違規
      ，經臺北市政府警察局大同分局執勤員警分別拍照後，均
      逕行舉發。嗣因受處分人均未於期限內到案，是原處分機
      關均爰依道路交通管理處罰條例第45條第13款規定，各處
      異議人罰鍰新臺幣（下同）1800元，此有舉發通知單2 張
      、採證照片2 幀、臺北市政府警察局交通警察大隊送達證
      書2 紙、裁決書2 紙、交通部公路總局臺北區監理所板橋
      監理站送達證書2 紙及臺北市政府警察局交通警察大隊96
      年10月9 日北市警交大執字第09634930200 號函1 紙附卷
      可稽。
（二）查異議人於異議理由狀中已自承其確有違規之事實，僅爭
      執其未收受舉發通知單及舉發照片，導致被裁處較高額之
      罰鍰。按處理違反道路交通管理事件，有關文書送達之程
      序，依行政程序法之規定，違反道路交通管理事件統一裁
      罰基準及處理細則第5 條定有明文。又送達，於應受送達
      人之住居所、事務所或營業所為之；於應送達人或其同居
      人、受僱人或應送達處所之接收郵件人員；應受送達人或
      其同居人、受僱人、接收郵件人員無正當理由拒絕收領文
      書時，得將文書留置於應送達處所，以為送達；送達，不
      能依前2 條規定為之者，得將文書寄存送達地之地方自治
      或警察機關，並作送達通知書二份，一份黏貼於應受送達
      人住居所、事務所、營業所或其就業處所門首，另一份交
      由鄰居轉交或置於該送達處所信箱或其他適當位置，以為
      送達。前項情形，由郵政機關為送達者，得將文書寄存於
      送達地之郵政機關，行政程序法第72條第1 項前段、第73
      條第1 項、第3 項、第74條第1 項、第2 項分別定有明文
      。
（三）本件舉發機關所填掣之舉發違反道路交通管理事件通知單
      （內載舉發通知單應到案日期分別為96年4 月30日及96年
      7 月30日前，此有該通知單影本2 紙附卷可參），固經舉
      發機關即臺北市政府警察局交通警察大隊分別向異議人住
      所地「臺北縣中和市○○街410 巷18號」為郵寄送達，惟
      均因達獲會晤本人亦無受領文書之同居人、受雇人或應送
      達處所之接收郵件人員，已分別於96年5 月8 日及同年8
      月9 日，分別將此2 張舉發通知單寄存於中和南勢角郵局
      ，此有臺北市政府警察局交通警察大隊送達證書2 紙及臺
      北市政府警察局交通警察大隊96年10月9 日北市警交大執
      字第09634930200 號函1 紙附卷可稽，是本件舉發通知單
      均係合法送達，但由於此2 張舉發通知單寄存送達之時間
      ，分別為96年5 月8 日及96年8 月9 日均已逾應到案日期
      （即96年4 月30日及96年7 月30日前），異議人顯然無法
      於本件舉發通知單上所載應到案日期，前往應到案處所陳
      述不服舉發意見或繳納罰鍰，實難要求異議人於法定期限
      內提出申訴，原處分機關未詳予查明，遽對異議人逕行裁
      處最高額之罰鍰，於法尚有未合。故而，本件送達舉發通
      知單之過程既有可議，以致異議人喪失於收受該通知單後
      15日內自動依最低額繳納罰鍰之利益，原處分容有未洽，
      應予撤銷；而異議人確有於前揭時間及地點，有機車行駛
      禁行車道之違規事實，業如前述，爰分別依道路交通管理
      處罰條例第45條第13款及同條例第63條第1 項第1 款、違
      反道路交通管理事件統一裁罰基準及處理細則暨違反道路
      交通管理事件統一裁罰基準表之規定，各裁處罰鍰600 元
      ，並各記違規點數1 點，以期適法。
五、據上論斷，應依道路交通案件處理辦法第20條，裁定如主文
    。
中　　華　　民　　國　　96　　年　　12　　月　　25　　日
                      交通法庭  法　官  吳幸娥
以上正本證明與原本無異
如不服本裁定應於送達後5日內向本院提出抗告狀
                                書記官　陳靜怡
中　　華　　民　　國　　96　　年　　12　　月　　25　　日
